臺灣高等法院刑事裁定
110年度毒抗字第879號
抗  告  人  
即  被  告  高裕順



上列抗告人因違反毒品危害防制條例案件，不服臺灣臺北地方法
院中華民國110年4月23日裁定（109年度毒聲字第21號），提起
抗告，本院裁定如下：
    主  文
抗告駁回。
    理  由
一、原裁定意旨略以：抗告人前因毒品危害防制條例案件，經原
    審於民國110年1月29日以110年度毒聲字第21號裁定送觀察
    勒戒，該裁定經原審於同年2月5日送達抗告人在新北市深坑
    區之住所地，由抗告人之同居人即母親高王秀卿代為收受等
    情，有原審法院送達證書在卷可稽（見原審卷第91頁）。該
    裁定已合法送達抗告人，抗告期間自合法送達之翌日即110
    年2月6日起算5日，又參諸法院訴訟當事人在途期間標準第2
    條規定，加計在途期間2日，復因該日適逢110年度之春節連
    續假期(110年2月10日至16日)，而應以最終休息日之次日即
    同年月17日代之。然抗告人卻遲至同年月18日始具狀向原審
    法院提出抗告，有刑事抗告狀上所存原審法院收文戳章1枚
    在卷可徵，是其所提抗告顯已逾期，抗告違背法律上之程式
    ，且無從補正，應予駁回等語。
二、抗告意旨略以：原裁定認為抗告人抗告逾期，抗告末日為11
    0年2月17日，抗告人也是當日郵寄，並未逾期，有草地尾郵
    局普通掛號函件執據為憑，請撤銷原裁定，重新審酌並給予
    附命緩起訴云云。
三、按提起抗告，應自送達裁定後5日內為之，原審法院認為抗
    告不合法律上之程式或法律上不應准許，或其抗告權已經喪
    失者，應以裁定駁回之，刑事訴訟法第406條、第408條第1
    項前段分別定有明文。準此，當事人抗告自應遵守抗告之不
    變期間，而抗告之不變期間應為送達後起算5日，倘當事人
    逾時始提起抗告，自不合法律上之程式，原審法院應以裁定
    駁回之。另關於不變期間之計算，當事人郵遞上訴或抗告等
    書狀者，應以書狀到達法院之日，為提出於法院之日，與書
    狀作成之日無關，何時付郵投遞亦非所問（最高法院106年
    度台抗字第492號裁定意旨參照）。　　
四、經查：
　㈠抗告人即被告高裕順因違反毒品危害防制條例案件，經原審
    於110年1月29日以110年度毒聲字第21號裁定命抗告人應送
    勒戒處所觀察、勒戒，並於同年2月5日將該裁定正本送達抗
    告人在新北市深坑區之住所地，由抗告人之同居人即母親高
    王秀卿代為收受等情，此有卷附上開原審裁定及送達證書在
    卷可稽（見原審卷第85至88、91頁），其抗告期間，應自送
    達裁定之翌日即110年2月6日起算5日。又依據法院訴訟當事
    人在途期間標準第2條規定，加計在途期間2日。復因該日適
    逢110年度之春節連續假期(110年2月10日至16日)，而應以
    最終休息日之次日即110年2月17日即已屆滿，即抗告人至遲
    應於是日向原審提出抗告，始為合法。
　㈡提起抗告，應以書狀提出於法院之日，為提起抗告之日，至
    於抗告人何時付託郵局代遞書狀，自可不問。抗告人於110
    年2月18日始具狀向原審法院提出抗告，有刑事抗告狀上所
    存原審法院收文戳章1枚附卷足憑（見原審卷第93頁），其
    所提抗告已經逾期，且無從補正。原裁定以抗告人抗告已逾
    法定抗告期間為由裁定駁回其抗告，經核於法並無違誤。抗
    告意旨主張本件抗告並未逾期云云，為無理由，應予駁回。
五、據上論斷，應依刑事訴訟法第412條，裁定如主文。
中　　華　　民　　國　　110 　年　　5 　　月　　26　　日
     　　　　　   刑事第二十三庭審判長法　官  許永煌
                                      法　官  雷淑雯
                                      法　官  黃美文
以上正本證明與原本無異。
不得再抗告。
                                      書記官  湯郁琪
中　　華　　民　　國　　110 　年　　6 　　月　　1 　　日